【裁判字號】    98,裁,179
【裁判日期】    980122
【裁判案由】    眷舍
【裁判全文】
最  高  行  政  法  院  裁  定
                                       98年度裁字第179號
抗  告  人  甲○○
上列抗告人因與相對人國防部後備司令部間眷舍事件，對於中華
民國97年10月2日臺北高等行政法院97年度訴字第2374號裁定，
提起抗告，本院裁定如下︰
    主  文
抗告駁回。
抗告訴訟費用由抗告人負擔。
    理  由
一、按抗告法院認抗告為不合法或無理由者，應為駁回抗告之裁
    定。
二、本件原裁定以：抗告人前因眷舍事件不服相對人所為之處分
    ，提起訴願，經國防部以93年12月16日決字第171號訴願決
    定駁回確定。抗告人對該訴願決定申請再審，經國防部於97
    年3月20日97年以再決字第1號訴願再審決定不受理。抗告人
    對訴願再審決定不服，提起撤銷訴訟，惟按訴願法上之再審
    制度，係就確定之訴願決定申請再審，於行政機關體系內以
    謀救濟之謂。訴願再審決定與行政訴訟法第4條及第5條所規
    定得對之提起行政訴訟，於司法體系內以謀救濟之訴願決定
    ，並不相同。訴願再審所欲救濟之確定訴願決定，原已不得
    謀求行政訴訟救濟，若訴願再審決定結果，並未變更原確定
    訴願決定，無非確認原訴願決定確定之效力，自無另啟行政
    訴訟予以救濟之必要。且依現行法，並無對於訴願再審決定
    不服之救濟規定，應不許就訴願再審駁回之決定提起撤銷訴
    訟等由，以不備訴訟要件裁定駁回抗告人之訴。
三、抗告意旨略以：鈞院97年度裁字第4339號裁定理由末段所載
    ：「抗告人對於國防部97年再決字第1號決定書不服，併於
    再審之訴起訴狀，提起行政訴訟，原審漏未另行審理，本院
    另函移原審法院，非本件審理範圍」，可知原審法院應就本
    件抗告人不服事件，予以審理，並判決發回相對人予以受理
    ，或命相對人另為適法之處分等語。
四、本院按：訴願法上之再審制度，係89年7月1日施行新訴願法
    所訂定之新制，依其立法理由，可知係分別參照民事訴訟法
    及行政訴訟法上再審制度而設，故當事人就確定之訴願決定
    申請再審，乃行使訴願法上得除去確定訴願決定效力之權利
    ，與行政訴訟法第4條及第5條所規範得對之提起行政訴訟以
    資救濟之一般訴願決定並不相同；加以訴願性質上為行政機
    關體系內之行政救濟，與行政訴訟法上司法救濟體系之審級
    制度無涉，故於訴願再審決定依現行訴願法亦無救濟程序規
    定之情況下，難認當事人得就訴願再審決定提起行政訴訟救
    濟之。況訴願法上之再審，既係在通常救濟程序之外所提供
    之非常手段，係以已確定且不得再提起行政訴訟之訴願決定
    為標的，有別於通常之訴願決定，自不宜再成為行政訴訟之
    對象。依前揭說明，抗告人對於上開國防部之訴願再審決定
    ，自不得提起行政訴訟以資救濟。原裁定以其起訴不合法予
    以駁回，核無違誤。抗告意旨仍執詞指摘，難認有理由，應
    予駁回。
五、據上論結，本件抗告為無理由。依行政訴訟法第104條，民
    事訴訟法第95條、第78條，裁定如主文。
中    華    民    國    98    年    1     月    22    日
                    最高行政法院第七庭
                        審判長法官  藍  獻  林
                              法官  帥  嘉  寶
                              法官  廖  宏  明
                              法官  張  瓊  文
                              法官  姜  素  娥
以  上  正  本  證  明  與  原  本  無  異
中    華    民    國    98    年    1     月    22    日
                              書記官  賀  瑞  鸞


司法院資訊處製作；財團法人民間司法改革基金會備份。
